# 锁价是否属于衍生工具

提问人：呼睡 Zzzz 时间：2023-05-19 11:06:04
请教老师，公司主要原材料是钢材，公司与钢材厂签订了 2 年期的锁定合同（名称叫期货采购合同），在 2 年期内，公司与钢材厂的采购价格锁定不变，不受市场价格的波动影响。请问这种情况的采购，是否按照每次交易价格进行采购会计处理就好了？是否需要考虑衍生工具？有没有些准则依据，感谢！！

回答人：chenyiwei
根据《企业会计准则第 22 号——金融工具确认和计量（ 2017 年修订）》第八条规定：“对于能够以现金或其他金融工具净额结算，或者通过交换金融工具结算的买入或卖出非金融项目的合同，除了企业按照预定的购买、销售或使用要求签订并持有旨在收取或交付非金融项目的合同适用其他相关会计准则外，企业应当将该合同视同金融工具，适用本准则。”
因此，如果签订锁价会同的目的是获取钢材实物，则属于“按照预定的购买、销售或使用要求签订并持有旨在收取或交付非金融项目的合同”，可不适用金融工具准则，直接按存货等相关准则规定处理。